【裁判字號】    88,易緝,33
【裁判日期】    890302
【裁判案由】    竊盜
【裁判全文】
臺灣臺東地方法院刑事判決                          八十八年度易緝字第三三號
    公  訴  人  臺灣台東地方法院檢察署檢察官
    被      告  乙○○
右列被告因竊盜案件，經檢察官提起公訴（八十五年度偵字第一五０六號），本院判
決如左：
    主  文
乙○○連續攜帶兇器竊盜，處有期徒刑柒月，緩刑肆年。
    事  實
一、乙○○基於意圖為自己不法所有之概括犯意，於民國八十五年六月中旬，攜帶客
    觀上足以傷害人生命、身體之兇器鋼鋸一把，並駕自己所有之拼裝三輪車一輛，
    至位於台東縣台東市○○街底之東盈電信公司所屬倉庫，以鋼鋸鋸斷並竊取總重
    二公噸之電纜，搬運上車後，以火熔去外層之絕緣橡膠，取得包裹其內之銅線，
    再以每公斤新台幣（以下同）三十餘元之代價，出售予不知情之中古物商陳金緣
    （經檢察官另為不起訴處分確定），獲得七千餘元之不法利益。復於同年七月二
    日凌晨零時三十分許，以同前之犯意，持相同之兇器，以相同手段，再度前往同
    前處所行竊，並竊得電纜一公噸，於搬運當時，為該公司職員羅憲治發現，經報
    警查獲，並未扣得前述鋼鋸及拼裝三輪車。
二、案經台東縣警察局台東分局報請臺灣台東地方法院檢察署檢察官偵查起訴。
    理  由
一、訊據被告乙○○雖對於連續兩次在右述時地，以所攜帶鋼鋸一把鋸斷電纜，第一
    次得利七千餘元，第二次於搬運時經人發現報警查獲之事實均坦承不諱，惟辯稱
    ：鋼鋸非兇器，並未以之攻擊他人云云。本院查前述竊盜之犯罪事實，除據被告
    自白在卷外，核與證人即被害人東盈電訊公司負責人甲○○及目擊證人羅憲治警
    訊筆錄相符，亦與共同被告陳金緣（業據檢察官為不起訴處分確定）警訊及偵查
    中所述筆錄符合，並有贓證物品領據一件附卷足稽。是雖被告對於所攜帶鋼鋸是
    否為兇器部分尚有爭執，惟本件竊盜部分事證明確，被告犯行堪以認定，應依法
    論科。
二、核被告先後所為二次竊盜犯行，係犯刑法第三百二十一條第一項第三款攜帶兇器
    竊盜罪。按本條項款所謂兇器，其種類並無限制，凡客觀上足以對人之生命、身
    體、安全構成威脅，具有危險性之兇器均屬之，且祇須行竊時攜帶此種具有危險
    性之兇器為已足，並不以攜帶之初有行兇之意圖為必要。最高法院七十九年台上
    字第五二五三號判例亦曾以前述標準認為螺絲起子屬足以殺傷人生命、身體之器
    械，顯為具有危險性之兇器。查本件被告所攜帶之鋼鋸一把業經被告丟棄於草叢
    中，經警找尋未果，無法查扣，該鋼鋸當初功用雖係為鋸斷電纜所用，惟該鋼鋸
    約二十五至三十公分長，業據被告於警訊及本院訊問時供承在卷，本院認該鋼鋸
    客觀上已達足以傷害人生命、身體之程度，為免在行竊過程中可能造成對他人生
    命、身體、安全所構成之威脅，被告所攜帶該鋼鋸一把應屬該條項款所稱兇器。
    又按竊盜罪之「竊取」，須破壞他人原有對於動產之持有支配關係，並進而建立
    新的持有支配關係始得成立，是學說及實務對於竊盜罪既遂與未遂之區別，即以
    原持有支配關係已否破壞，及新持有支配關係已否建立為斷，換言之，應以所竊
    之物是否移入自己權力支配之下為標準，學說稱此為支配或掌握理論。以日常生
    活之一般理解，就案件之實際情狀加以判斷，若行為人已將他人財物移歸自己所
    持有，即應成立竊盜既遂罪。至其後將已竊得之物遺棄逃逸，仍無妨於該罪之成
    立，最高法院十七年上字第五０九號判例對此亦著有明文。再者，所竊取物之體
    積或重量，亦足以影響既未遂之判斷，對於重量鉅大或難以移動之物，欲使之達
    到足以導致持有支配關係移轉之掌握階段，雖顯較輕巧之物為難，惟行為人如經
    掌握控制，甚且已在搬運過程之中，即應視為已導致支配持有關係的轉移。查本
    件被告第二次犯行業已鋸斷電纜，並進行搬運之動作，始為警查獲，是被告對該
    等電纜應已建立新的持有支配關係，祇是因隨後警察之到來而未得利，應成立竊
    盜既遂，公訴人認為此次犯行成立竊盜未遂罪，尚有未洽。被告先後二次犯行，
    為同一概括犯意下所為，時間緊接，竊取係相同種類之動產，犯罪構成要件相同
    ，應依刑法第五十六條連續犯之規定，論以一攜帶兇器竊盜罪，並加重其刑。爰
    審酌被告不思安份工作，竟不尊重他人財產權利，意圖不勞而獲謀取不法利益之
    犯罪動機及目的，持鋼鋸之行為實係為便於鋸斷電纜之手段，犯罪對被害人所生
    危害非輕，及犯罪後坦承所有犯罪情節之態度等情狀，量處如主文所示之刑。再
    查被告未曾受有期徒刑以上刑之宣告，此有本院被告全國前案紀錄表一件在卷可
    稽，本院認被告此次竊盜罪因係初犯，認其經此教訓後應知警惕，當無再犯之虞
    ，願給予被告在社會上自新之機會，因認對被告所處之刑，以暫不執行為適當，
    爰併宣告緩刑四年之宣告，希被告能痛改前非，並養成尊重他人財產權之觀念。
    末查被告所有供犯罪所用之鋼鋸一把及拼裝三輪車一輛並未扣案，且據被告警訊
    時供述鋼鋸經丟棄於草叢，經警查尋已無法尋獲，顯然業已滅失，爰均不另為沒
    收之諭知。
據上論斷，應依刑事訴訟法第二百九十九條第一項前段，刑法第五十六條、第三百二
十一條第一項第三款、第七十四條第一款，判決如主文。
本案經檢察官鄭銘謙到庭執行職務。
中    華    民    國      八十九      年      三      月        二      日
                                      臺灣臺東地方法院刑事庭
                                          法  官  錢  建  榮
右正本證明與原本無異。
如不服本判決，應於判決送達後十日內向本院提出上訴狀。（須附繕本）
「切勿逕送上級法院」
                                          書記官  林  建   成
中    華    民    國      八十九      年      三      月        二      日
附記：
刑法第三百二十一條第一項第三款
犯竊盜罪而有左列情形之一者，處六月以上五年以下有期徒刑：
三、攜帶兇器而犯之者。


司法院資訊處製作；財團法人民間司法改革基金會備份。
